臺灣板橋地方法院刑事判決　　　　　　　94年度訴字第1349號
公　訴　人　臺灣板橋地方法院檢察署檢察官
被　　　告　甲○○
上列被告因違反槍砲彈藥刀械管制條例案件，由檢察官提起公訴
（94年度核退偵字第376 號），經本院合議庭裁定由受命法官獨
任進行簡式審判程序，判決如下：
    主  文
甲○○未經許可，寄藏可發射子彈具有殺傷力之改造玩具手槍，
處有期徒刑壹年貳月，併科罰金新臺幣伍萬元，罰金如易服勞役
，以新臺幣玖佰元即銀元佰元折算壹日；緩刑年，緩刑期內
付保護管束。
扣案仿BERETTA 廠M9型半自動手槍製造之玩具手槍壹枝〈含彈匣
壹個，業經換裝土造金屬槍管〉（槍枝管制編號：0000000000）
，沒收。
    事  實
一、甲○○（無前科紀錄）明知可發射子彈具有殺傷力之改造玩
    具手槍係槍砲彈藥刀械管制條例所規範者，非經主管機關許
    可，不得持有、寄藏，仍於民國（下同）81年間，在臺北縣
    新店市某處，受林振得（已歿）之託而收受可發射子彈具有
    殺傷力之仿BE RETTA廠M9型半自動手槍製造之玩具手槍1 枝
    〈含彈匣1 個，業經換裝土造金屬槍管〉，嗣並將之寄藏於
    臺北縣新店市○○街5 巷8 號4 樓及其所駕駛之車牌號碼CI
    -6502 號自用小客車內。迨93年11月11日19時30分許，甲○
    ○駕駛車牌號碼CI-6502 號自用小客車，於臺北縣三峽鎮○
    ○路三峽交流道旁為警查獲，並在該自用小客車車內扣得前
    開槍枝而偵悉上情。
二、案經臺北縣政府警察局海山分局移送臺灣板橋地方法院檢察
    署檢察官偵查起訴。
    理  由
一、按依刑事訴訟法第284 條之1 之規定，除簡式審判程序及簡
    易程序案件外，第一審應行合議審判，復依同法第273 條之
    1 第1 項之規定，除被告所犯為死刑、無期徒刑、最輕本刑
    為三年以上有期徒刑之罪或高等法院管轄第一審案件者外，
    於第一次審判期日前之準備程序進行中，被告先就被訴事實
    為有罪之陳述時，審判長得告知被告簡式審判程序之旨，並
    聽取當事人、代理人、辯護人及輔佐人之意見後，裁定進行
    簡式審判程序。查被告甲○○所犯係死刑、無期徒刑、最輕
    本刑為三年以上有期徒刑以外之罪，其於準備程序中就被訴
    事實為有罪之陳述，經法官告知簡式審判程序之旨，並聽取
    公訴人、被告之意見後，業經本院合議庭依上開規定裁定由
    受命法官獨任進行簡式審判程序，合先敘明。
二、前揭犯罪事實，業據被告甲○○迭於警詢、檢察官偵查及本
    院審理中坦承不諱，核與斯時在場之證人林加得於檢察官偵
    查中所為之證述相符。又前揭扣案槍枝於檢察官偵查中經內
    政部警政署刑事警察局為鑑定，鑑定結果：一、送鑑制式92
    手槍壹枝（槍枝管制編號0000000000），認係由仿BERETTA
    廠M9型半自動手槍製造之玩具手槍換裝土造金屬槍管而成之
    改造手槍，機械性能良好，可擊發適用之子彈，認具殺傷力
    ，此有內政部警政署刑事警察局93年12月1 日刑鑑字第0930
    227805號槍彈鑑定書（見臺灣板橋地方法院檢察署94年度核
    退偵字第376 號卷第47頁、第47頁之1 、第48頁）附卷足憑
    。從而，本案事證已臻明確，被告犯行洵堪認定，自應依法
    論科。
三、核被告甲○○所為，係犯修正前槍砲彈藥刀械管制條例第11
    條第4 項之未經許可寄藏可發射子彈具有殺傷力之改造玩具
    手槍罪〈「寄藏」之受人委託代為保管，其保管之本身所為
    之「持有」，既係「寄藏」之當然結果，法律上自宜僅就「
    寄藏」行為為包括之評價，不應另就「持有」予以論罪－參
　　照最高法院74年台上字第3400號判例〉（被告行為後槍砲彈
  　藥刀械管制條例部分法條經修正，並於94年1 月26日經總統
    以華總一義字第09400010101 號令公布，並依法於94年1 月
    28日生效，修正後之槍砲彈藥刀械管制條例固刪除舊法第11
    條，惟修正後之槍砲彈藥刀械管制條例第8 條則規定：「未
    經許可，製造、販賣或運輸鋼筆槍、瓦斯槍、麻醉槍、獵槍
    、空氣槍或第四條第一項第一款所定其他可發射金屬或子彈
    具有殺傷力之各式槍砲者，處無期徒刑或五年以上有期徒刑
    ，併科新臺幣一千萬元以下罰金。未經許可，轉讓、出租或
    出借前項所列槍枝者，處五年以上有期徒刑，併科新臺幣一
    千萬元以下罰金。意圖供自己或他人犯罪之用，而犯前二項
    之罪者，處無期徒刑或七年以上有期徒刑，併科新臺幣一千
    萬元以下罰金。未經許可，持有、寄藏或意圖販賣而陳列第
    一項所列槍枝者，處三年以上十年以下有期徒刑，併科新臺
    幣七百萬元以下罰金。第一項至第三項之未遂犯罰之。」，
    是就未經許可，製造、販賣、運輸、轉讓、出租、出借、持
    有、寄藏及意圖販賣而陳列槍砲彈藥刀械管制條例第4 條第
    1 項第1 款所定其他可發射金屬或子彈具有殺傷力之各式槍
    砲之處罰法條已移至修正後槍砲彈藥刀械管制條例第8 條，
    而本案被告未經許可寄藏可發射子彈具有殺傷力之改造玩具
    手槍之犯行，依修正前槍砲彈藥刀械管制條例第11條第4 項
    之規定，其法定刑為「一年以上七年以下有期徒刑，併科新
    臺幣七百萬元以下罰金」，惟若依修正後槍砲彈藥刀械管制
    條例第8 條第4 項之規定，其法定刑則係「三年以上十年以
    下有期徒刑，併科新臺幣七百萬元以下罰金」，兩相比較，
    以修正前之槍砲彈藥刀械管制條例第11條第4 項之規定為有
    利於被告，是依刑法第2 條第1 項但書之規定，自應適用行
    為時即修正前槍砲彈藥刀械管制條例第11條第4 項之規定論
    處）。爰審酌被告所為本案犯行對社會治安構成潛在威脅及
    其犯罪動機、目的、手段、品行、智識程度、犯罪後坦承犯
    行，態度尚佳等一切情狀，量處如主文所示之刑，就所宣告
    之罰金刑部分並諭知如易服勞役之折算標準，以資懲儆。查
    被告未曾受有期徒刑以上刑之宣告，此有臺灣高等法院被告
    前案紀錄表在卷足憑，本院認被告受此偵審訴訟程序及刑之
    宣告等教訓，當益知警惕，應無再犯之虞，所宣告之刑以暫
    不執行為適當，爰併宣告緩刑3 年，以啟自新，以勵來茲，
    又為使被告能受適當之輔導、教化，俾達成緩刑之目的，爰
    依刑法第93條第1 項之規定，併宣告於緩刑期內付保護管束
    。
四、扣案仿BERETTA 廠M9型半自動手槍製造之玩具手槍1 枝〈含
    彈匣1 個，業經換裝土造金屬槍管〉（槍枝管制編號：0000
    000000），屬違禁物，應依刑法第38條第1 項第1 款之規定
    宣告沒收。
據上論斷，應依刑事訴訟法第273 條之1 第1 項、第299 條第1
項前段，修正前槍砲彈藥刀械管制條例第11條第4 項，刑法第11
條前段、第2 條第1 項但書、第42條第2 項、第74條第1 款、第
93條第1 項、第38條第1 項第1 款，罰金罰鍰提高標準條例第2
條，現行法規所定貨幣單位折算新臺幣條例第2 條，判決如主文
。
本案經檢察官陳銘祥到庭執行職務。
中　　華　　民　　國　　94　　年　　7 　　月　  29    日
                  刑事第八庭  法  官  陳鴻清
以上正本證明與原本無異。
如不服本判決，應於判決送達後10日內，向本院提出上訴狀。
                              書記官  林蔚然
中　　華　　民　　國　　94　　年　　7 　　月　  29    日
附錄本案論罪科刑法條全文：
修正前槍砲彈藥刀械管制條例第11條：
未經許可，製造、販賣或運輸第四條第一項第一款所稱其他可發
射金屬或子彈具有殺傷力之各式槍砲者，處五年以上有期徒刑，
併科新臺幣一千萬元以下罰金。
未經許可，轉讓、出租或出借前項所列槍砲者，處三年以上十年
以下有期徒刑，併科新臺幣七百萬元以下罰金。
意圖供自己或他人犯罪之用，而犯前二項之罪者，處無期徒刑或
七年以上有期徒刑，併科新臺幣一千萬元以下罰金。
未經許可，持有、寄藏或意圖販賣而陳列第一項所列槍砲者，處
一年以上七年以下有期徒刑，併科新臺幣七百萬元以下罰金。
第一項至第三項之未遂犯罰之。
